【裁判字號】    95,財管,117
【裁判日期】    951228
【裁判案由】    選任遺產管理人
【裁判全文】
臺灣臺南地方法院家事裁定             95年度財管字第117號
聲  請  人  財政部台灣省南區國稅局
法定代理人  甲○○
送達代收人  乙○○
            王麗珠
前聲請人聲請選任被繼承人丙○○之遺產管理人事件，本院裁定
如下：
    主      文
選任財政部國有財產局台灣南區辦事處台南分處為被繼承人丙○
○之遺產管理人。
程序費用由被繼承人丙○○之遺產負擔。
    理      由
一、按繼承開始時，繼承人之有無不明者，由親屬會議於一個月
    內選定遺產管理人，並將繼承開始及選定遺產管理人之事由
    ，向法院報明；無親屬會議或親屬會議未於前條所定期限內
    選定遺產管理人者，利害關係人或檢察官，得聲請法院選任
    遺產管理人，並由法院依前項規定為公示催告；公示催告期
    限屆滿，無繼承人承認繼承時，其遺產於清償債權，並交付
    遺贈物後，如有剩餘，歸屬國庫；非公用國有財產以財政部
    國有財產局為管理機關， 民法第1177條、第1178條第2項、
    第1185條、國有財產法第12條分別定有明文
二、聲請意旨略以：被繼承人丙○○ （男，民國○○年○月○○日生
    ，身分證統一編號：Ｚ000000000號， 民國94年6月25日死亡
    ，生前最後處所：台南市○○區○○路193巷6號6樓之2）滯
    欠所得稅合計新台幣（下同）3378元，惟被繼承人丙○○於
    94年6月25日死亡， 又被繼承人之法定繼承人全部拋棄繼承
    ，爰依法聲請本院選任財政部國有財產局台灣南區辦事處台
    南分處為被繼承人丙○○之遺產管理人等語。
三、聲請人主張之上開事實，業據提出本院94年度繼字第1243號
    函、繼承系統表、戶籍資料查詢清單、92年度綜合所得稅核
    定通知書、財產歸屬資料清單為證，經本院依職權調取本院
    94年度繼字第1243號卷宗，被繼承人丙○○之繼承人均已聲
    明拋棄繼承，業經本院以94年度繼字第1243號准予備查在案
    ，聲請人主張堪信為真實；復查被繼承人丙○○之繼承人均
    已聲明拋棄繼承權，又未準用民法第1177條規定選定遺產管
    理人，而被繼承人丙○○滯欠所得稅，聲請人為國家稅收機
    關，故聲請人以利害關係人聲請選任被繼承人之遺產管理人
    ，核與上開規定並無不合，應予准許。
四、查被繼承人丙○○並無任何繼承人，且未準用民法第1177條
    之規定選定遺產管理人，則被繼承人丙○○之遺產，將於清
    償債權，交付遺贈物後，歸屬國庫，即無人繼承之遺產若有
    賸餘，終歸國家所取得，則職司國有財產管理之有關機關自
    係最為適合擔任遺產管理之人，況上開機關就遺產管理之有
    關法律程序亦相當熟悉；且被繼承人丙○○之原繼承人陳麗
    如、陳富鎮、陳家臨、陳柏宏均以書面表明不願擔任被繼承
    人丙○○之遺產管理人，有陳明書5紙在卷可稽， 是聲請人
    本於利害關係人身分聲請選任財政部國有財產局台灣南區辦
    事處台南分處為被繼承人丙○○之遺產管理人，於法並無不
    合，應予准許。
五、依非訟事件法第21條第2項、 民事訴訟法第78條，裁定如主
    文。
中    華    民    國    95    年    12    月    28    日
                      家事法庭    法  官  王 獻 楠
上為正本係照原本作成。
如不服本裁定，應於裁定送達後10日內向本院提出抗告狀（附具
繕本），並應繳納抗告費新台幣1000元。
中    華    民    國    95    年    12    月    28    日
                                  書記官  蘇 玲 錦


司法院資訊處製作；財團法人民間司法改革基金會備份。
